【裁判字號】    98,易,1523
【裁判日期】    981230
【裁判案由】    毒品危害防制條例
【裁判全文】
臺灣高雄地方法院刑事判決              98年度訴字第1463號
公  訴  人  臺灣高雄地方法院檢察署檢察官
被      告  甲○○
選任辯護人  洪錫鵬律師
上列被告因毒品危害防制條例案件，經檢察官提起公訴（98年度
偵緝字第1683號）及追加起訴（98年度蒞追字第35號、98年度蒞
字第18710號），本院判決如下：
    主  文
甲○○轉讓第一級毒品，累犯，處有期徒刑壹年貳月，扣案之附
表三編號C08 之電子磅秤貳台，均沒收銷毀之；又持有第二級毒
品，累犯，處有期徒刑肆月，扣案之附表三編號C07 之大麻壹包
（含包裝重壹點公克，內容物含四氫大麻酚成分，檢驗前淨重
零點柒零公克、檢驗後淨重零點伍玖公克），沒收銷毀之。應
執行有期徒刑壹年肆月，扣案之附表三編號C08 之電子磅秤貳台
、附表三編號C07 之大麻壹包（含包裝重壹點公克，內容物含
四氫大麻酚成分，檢驗前淨重零點柒零公克、檢驗後淨重零點
伍玖公克），沒收銷毀之。
被訴販賣第一級毒品部分無罪。
    事  實
一、甲○○曾因違反麻醉藥品管理條例等案件，由臺灣高等法院
    高雄分院以81年度上訴字第254號判處應執行有期徒刑6年，
    經最高法院駁回上訴而確定，入監服刑至民國85年2月17日
    假釋出監，復於假釋期間因違反麻醉藥品管理條例等案件，
    經本院以85年度訴字第1403號判處應執行有期徒刑6 年3 月
    ，再經臺灣高等法院高雄分院駁回上訴而確定，接續執行上
    開假釋殘刑，並經減刑後，於96年10月15日縮刑期滿執行完
    畢。猶不知悔改，明知海洛因及甲基安非他命、大麻分屬毒
    品危害防制條例第2 條第2 項第1 款、第2 款所列之第一級
    毒品與第二級毒品，不得轉讓或持有，竟基於轉讓第一級海
    洛因、第二級毒品甲基安非他命即藥事法所規定禁藥之犯意
    及持有第二級毒品大麻之犯意，分別於民國97年8 月19日上
    午10時37分許，在高雄縣鳳山市○○街232 巷12號2 樓，無
    償提供0.25錢之第一級毒品海洛因、0.25錢之禁藥甲基安非
    他命予姓名年籍不詳，綽號阿善之成年男子（當時使用0000
    000000號之行動電話）。並於97年8 月27日前之某日，持有
    第二級毒品大麻（含包裝重1.3 公克，內容物含四氫大麻酚
    成分，檢驗前淨重0.703 公克、檢驗後淨重0.59 0公克）。
    嗣於97年8 月27日下午3 時許，為海岸巡防總局南部地區巡
    防局高雄縣機動查緝隊及高雄縣政府警察局員警持搜索票，
    於附表一、二、三所示之地點查獲如附表一、二、三扣押物
    編號所示之物。
二、案經海巡署南部地區巡防局移送暨臺灣高雄地方法院檢察署
    檢察官偵查起訴及追加起訴。
    理  由
壹、程序及證據能力部分：
一、按一人犯數罪，為相牽連之案件；於第一審辯論終結前，得
    就與本案相牽連之犯罪，追加起訴。追加起訴，得於審判期
    日以言詞為之；刑事訴訟法第7 條第1 款、第2 款、第265
    條定有明文。本件檢察官以被告涉犯毒品危害防制條例第8
    條第1 項轉讓第一級毒品罪、藥事法第83條第1 項轉讓禁藥
    罪（98年度偵緝字第1683號）。復於本院言詞辯論終結前，
    當庭就被告涉犯毒品危害防制條例第11條第2 項之持有第二
    級毒品罪為追加起訴（98年度蒞追字第35號、98年度蒞字第
    18710 號），核與上揭規定相符，自應併予審理。
二、按「被告以外之人於審判外之陳述，雖不符前四條之規定，
    而經當事人於審判程序同意作為證據，法院審酌該言詞陳述
    或書面陳述作成時之情況，認為適當者，亦得為證據。當事
    人、代理人或辯護人於法院調查證據時，知有第159 條第1
    項不得為證據之情形，而未於言詞辯論終結前聲明異議者，
    視為有前項之同意」，刑事訴訟法第159 條之5定 有明文。
    又當事人、代理人或辯護人於調查證據時，知有本法第159
    條之5 第1 項不得為證據之情形，卻表示「對於證據調查無
    異議」、「沒有意見」等意思，而未於言詞辯論終結前聲明
    異議者，應視為已有將該等傳聞證據採為證據之同意（參見
    該條之立法理由）。
  (一)本件檢察官、辯護人及被告於本院準備程序，就本判決所引
    用各項證據（含傳聞證據、非傳聞證據及符合法定傳聞法則
    例外之證據）之證據能力，除否認97年8 月5 日下午4 時31
    分0000000000與0000000000之通訊監察譯文之證據能力外，
    餘均表示無意見（參本院卷第50頁），且於本院言詞辯論終
    結前，檢察官、辯護人及被告對於卷附具有傳聞證據性質之
    證據，既均已知其情，均未聲明異議，本院認該具有傳聞證
    據性質之證據，並無任何違法取證之不適當情形，以之作為
    證據使用係屬適當，自得採為認定被告犯罪事實之證據。
  (二)關於97年8 月5 日下午4 時31分0000000000與0000000000之
    通訊監察譯文部分，被告於本院98年12月2 日審理時，當庭
    勘驗通訊監察錄音，其內容與譯文相符，且被告亦對於該錄
    音為伊與他人之對話乙節不爭執（本院卷第77 -78頁），是
    被告對於譯文之真正既不爭執，且有通訊監察書附卷可稽（
    海岸巡防總局南部地區巡防局97年8 月28日高縣機字第0970
    015680號卷【以下稱警一卷】第15、16頁），是此通訊監察
    譯文應有證據能力。
貳、實體有罪部分：
一、訊據被告甲○○對於上揭轉讓第一、二級毒品（海洛因、甲
    基安非他命）及持有第二級毒品大麻等犯行坦承不諱，並有
    海岸巡防署高雄縣機動查緝隊查獲毒品初步鑑驗報告單、高
    雄市立凱旋醫院97年10月20日濫用藥物成品檢驗鑑定書、法
    務部調查局濫用藥物實驗室97年11月10日調科壹字第097230
    42130 號鑑定書、法務部調查局濫用藥物實驗室97年11月10
    日調科壹字第09723042140 號鑑定書各1 紙，本院通訊監察
    書2 紙（警一卷第15、16頁）、通訊監聽譯文1 份（警一卷
    第26頁反面、第27頁）等件附卷可稽及海洛因、甲基安非他
    命、大麻等扣案可憑，被告之自白與事實相符，本案被告轉
    讓第一、二級毒品海洛因、甲基安非他命、持有第二級毒品
    大麻，事證明確，被告犯行洵堪認定，應予依法論科。
二、查海洛因、甲基安非他命、大麻分係毒品危害防制條例第2
    條第2 項第第1 款、第2 款之第一級、第二級毒品，且第二
    級毒品MDMA、MDA 、安非他命及甲基安非他命等成分均屬安
    非他命類藥品，業經行政院衛生署75年7 月11日衛署藥字第
    597627號公告，為有效管理安非他命類藥品與其衍生物之冊
    類及其製劑，重申公告禁止使用，而均屬藥事法第22條第1
    項第1 款所規定之禁藥。故行為人明知為禁藥即「安非他命
    」而轉讓予他人者，除成立毒品危害防制條例第8 條第2 項
    之「轉讓第二級毒品罪」外，亦構成藥事法第83條第1 項之
    「轉讓禁藥罪」，此係屬同一犯罪行為而同時有二種法律可
    資處罰之「法規競合」情形，應依「重法優於輕法」、「後
    法優於前法」等法理，擇一處斷。而毒品危害防制條例第8
    條第2 項轉讓第二級毒品罪之法定本刑為「六月以上五年以
    下有期徒刑，得併科新臺幣七十萬元以下罰金」。而93年4
    月21日修正後藥事法第83條第1 項轉讓禁藥罪之法定本刑為
    「七年以下有期徒刑，得併科新臺幣五百萬元以下罰金」。
    故除有轉讓之第二級毒品達毒品危害防制條例第8 條第6 項
    之一定數量，經依法加重其刑，致該法定刑較藥事法第83條
    第1 項之法定刑為重之情形外，因藥事法第83條第1 項為後
    法，且為重法，應優先適用藥事法處罰（最高法院96年度台
    上字第3582號判決意旨參照）。再依被告自白轉讓之甲基安
    非他命數量為0.25錢（1 錢＝3.75公克），未達行政院93年
    1 月7 日院台法字第0930080551號令頒轉讓持有毒品加重其
    持之數量標準第2 條關於第二級毒品在10公克以上之規定，
    故依上開法規競合，及重法優於輕法之適用法則，被告轉讓
    甲基安非他命部分犯行，自應適用藥事法論科，合先敘明。
三、核被告轉讓海洛因、甲基安非他命予姓名年籍不詳綽號阿善
    之成年男子，所為係犯毒品危害防制條例第8 條第1 項轉讓
    第一級毒品罪、藥事法第83條第1 項之轉讓禁藥罪。被告持
    有大麻部分係犯毒品危害防制條例第11條第2 項之持有第二
    級毒品罪（追加起訴書誤載為同條例第10條第2 項之持有第
    二級毒品罪，此部分應由本院予以更正即可）。被告轉讓海
    洛因、甲基安非他命前、後之持有行為，本應論以持有之罪
    ，惟其持有之行為應為其轉讓之行為所吸收，不另論罪。被
    告一轉讓行為同時有轉讓海洛因、甲基安非他命，係一行為
    同時觸犯毒品危害防制條例第8 條第1 項及藥事法第83 條
    第1 項之罪，為想像競合犯，依刑法第55條之規定，應從一
    較重之毒品危害防制條例第8 條第1 項轉讓第一級毒品罪處
    斷。被告曾因違反麻醉藥品管理條例等案件，由臺灣高等法
    院高雄分院以81年度上訴字第254 號判處應執行有期徒刑6
    年，經最高法院駁回上訴而確定，入監服刑至民國85年2 月
    17日假釋出監，復於假釋期間因違反麻醉藥品管理條例等案
    件，經本院以85年度訴字第1403號判處應執行有期徒刑6 年
    3 月，再經臺灣高等法院高雄分院駁回上訴而確定，接續執
    行上開假釋殘刑，並經減刑後，於96年10月15日縮刑期滿執
    行完畢，有台灣高雄地方法院檢察署刑案資料查註紀錄表及
    台灣高等法院被告前案紀錄表可按，其於有期徒刑執行完畢
    後5 年以內故意再犯有期徒刑以上之罪，為累犯，應依刑法
    第47條第1 項規定加重其刑。又被告所犯上開毒品危害防制
    條例第8 條第1 項轉讓第一級毒品罪、同條例第11條第2項
    之持有第二級毒品罪2 罪間，犯意各別，行為互異，應予分
    論併罰。爰審酌被告轉讓海洛因、甲基安非他命予他人，使
    毒品有流通氾濫於市面之虞，危害社會治安，戕害他人身心
    健康，又明知大麻係毒品危害防制條例所定之第二級毒品，
    竟仍持有之，惟念及所持有毒品數量不多，並未流入社會，
    所生危害程度非鉅，且被告犯後坦認犯行，已有悔意等一切
    情狀，各量處如主文第1 項所示之刑，並定其應執行刑。扣
    案如附表三編號C08 之電子磅秤2 台為被告所有供分裝本案
    轉讓之毒品所用乙節，業據被告於本院審理時供述綦詳（院
    卷第105 頁），經送驗後含第一級毒品海洛因成分殘留及第
    二級毒品甲基安非他命殘留，有高雄醫學大學附設中和紀念
    醫院98年3 月10日檢驗報告第9803-17 、9803-18 號（見院
    卷第62、63頁）在卷可稽，扣案之附表三編號C07 之煙草絲
    1 包，經送檢驗結果，確係第二級毒品大麻（含包裝重1.3
    公克，內容物含四氫大麻酚成分，檢驗前淨重0.703 公克、
    檢驗後淨重0.590 公克），亦有海岸巡防署高雄縣機動查緝
    隊查獲毒品初步鑑驗報告單（警一卷第32頁反面）、高雄市
    立凱旋醫院97年10月20日高市凱醫驗字第8537號濫用藥物成
    品檢驗鑑定書（院卷第31頁）附卷可參，其中磅秤2 台因送
    驗結果，均呈海洛因、甲基安非他命陽性反應，該殘留於磅
    秤上之毒品與磅秤難以析離，亦無析離實益，是該2 台磅秤
    與大麻均應依毒品危害防制條例第18條第1 項前段併予宣告
    沒收銷燬之。（鑑驗中所費失之毒品，既已滅失，爰不再諭
    知沒收銷燬。）至於其餘扣案物，與被告本案之犯行無直接
    關連，爰不予宣告沒收（或沒收銷毀之），附此敘明。、
    實體無罪部分：
一、公訴意旨略以：甲○○明知海洛因屬毒品危害防制條例第2
    條第2 項第1 款所列之第一級毒品，不得販賣，竟出於販賣
    第一級毒品之犯意，以林珮宸（另案經法院判處有期徒刑3
    年10月）所申請之0000000000電話為聯絡工具，於97年8 月
    5 日下午4 時31分許在高雄縣鳥松鄉某處（基地台位置為鳥
    松鄉○○路27號頂樓），販賣新臺幣（下同）500 元海洛因
    予行動電話門號0000000000號之使用人，因認被告涉犯毒品
    危害防制條例第4 條第1 項之販賣第一級毒品罪嫌。
二、按犯罪事實應依證據認定之，無證據不得認定犯罪事實；次
    按不能證明被告犯罪者，應諭知無罪之判決，刑事訴訟法第
    154 條第2 項、第301 條第1 項分別定有明文。又事實之認
    定，應憑證據，如未能發現相當證據，或證據不足以證明，
    自不能以推測或擬制之方法，為裁判基礎；且認定不利於被
    告之事實須依積極證據，苟積極證據不足為不利於被告事實
    之認定時，即應為有利於被告之認定；另認定犯罪事實所憑
    之證據，雖不以直接證據為限，間接證據亦包括在內，然而
    無論直接證據或間接證據，其為訴訟上之證明，須於通常一
    般之人均不致有所懷疑，而得確信其為真實之程度者，始得
    據為有罪之認定，倘其證明尚未達到此一程度，而有合理之
    懷疑存在而無從使事實審法院得有罪之確信時，即應由法院
    為諭知被告無罪之判決（最高法院40年台上字第86號、30年
    台上字第816 號、76年台上字第4986號分別著有判例參照）
    。
三、公訴意旨認被告涉犯販賣第一級毒品海洛因之犯行，無非係
    以被告所使用之0000000000門號與0000000000門號使用人之
    通訊監聽譯文為其主要論據。訊據被告堅決否認有何販賣第
    一級毒品之犯行，辯護人則為被告辯稱：本案只有監聽譯文
    ，沒有證人到庭證明有向被告購買第一級毒品，且買賣一定
    要有買與賣之合意，監聽內容沒有買賣合意，有無交易事實
    也不明等語。
四、經查：
  (一)在被告住處查獲扣案可疑為毒品海洛因之物，經送驗結果詳
    如附表四所示，有法務部調查局濫用藥物實驗室97年11月10
    日調科壹字第0972 3042130號鑑定書在卷可憑。然被告堅決
    否認上開附表一扣案之海洛因為渠所有，且證人即另案被告
    林珮宸亦證稱：附表一扣案之海洛因係被告之友人寄放於該
    處（臺灣高雄地方法院檢察署98年度偵緝字第1683號卷【以
    下稱偵三卷】第56頁），此外並無證據足證附表一扣案毒品
    海洛因為被告所有，自難認該附表一扣案之海洛因為被告所
    有。至於附表二、三扣得之海洛因驗後純質淨重僅0.4 公克
    ，而被告查獲後所採尿液，經送檢驗結果呈嗎啡及甲基安非
    他命陽性反應，亦有台灣檢驗科技股份有限公司98年8 月3
    日濫用藥物尿液檢驗報告（偵三卷第73頁）附卷可稽，是被
    告應有施用海洛因及甲基安非他命惡習。再對照「Clarke's
    Analysis ofDrugs and Poisons」一書第3 版記述：「正常
    人之海洛因一般劑量為每4 小時施用5 至10毫克（純品），
    其最低致死劑量為200 毫克（若單次使用超過此劑量即有致
    命之可能性）。惟久用成癮者對該等藥物產生耐藥性，其程
    度因個人體質、使用頻率與接觸時間之長短而異，可使其致
    死劑量增至數倍或10倍以上。人體每日可耐受之劑量，受當
    日使用次數每次使用劑量，使用密集度及個人耐藥性等因素
    影響，依個案而異。密集使用可能因代謝不及造成體內囤積
    而使耐受量下降；單次使用則易因過量而中毒」，有行政院
    衛生署管制藥品管理局93年10月1 日管檢字第0930009353號
    函釋明確。依此標準計算，扣案之海洛因純質淨重0.4 公克
    ，可供被告施用40次至80次（以每次施用5 至10毫克計算）
    ，顯無超過一般施用者之合理用量。而持有毒品之原因，究
    為「販賣」、「運輸」、「意圖販賣」、「轉讓」、「施用
    」，均有可能，行為人究竟基於何種原因而持有，須以嚴格
    之證據加以證明，亦即必須有相當之客觀事實，足以表徵其
    主觀意念之遂行性及確實性，始足當之。被告雖持有電子磅
    秤、行動電話等物，但亦持有供施用之吸食器，並有自己施
    用之事實，倘非另有其他積極佐證，不能僅以持有毒品之數
    量及其他工具之外觀，即推論必定係與販賣有關。
  (二)倘認被告係供自己施用而持有扣案之海洛因，嗣後準備再行
    賣出牟利，但其後仍應有具體交易即人、地、時、物、事加
    以連結，相互佐證，始能憑以論罪。而被告所使用00000000
    00門號行動電話，經檢察官核發通訊監察書予以監聽，認為
    與0000000000門號使用人，有下列可疑為與毒品有關之對話
    內容（行動電話門號0000000000持用者代號為A 、行動電話
    門號0000000000持用者代號為B ）：
    (1)97年8 月5 日16時08分
      A：喂。
      B：哥仔嗎你回家了嗎？。
      A：對我就在你一樣過來這一邊。
      B：喔好好好。
      A：你來就從後面過來好了啦！
      B：OKOK
      A：喔好。
    (2)97年8 月5 日16時31分
      B：喂。
      A：喂年輕人？
      B：對對對哥仔怎樣？
      A：你要到了嗎？
      B：要到了我差不多再兩分鐘就到了。
      A：喔好好好，那要借多少？
      B：我要五。
      A：軟的嗎？
      B：對。
      A：喔好好好。
    (3)97年8 月5 日17時50分
      B；喂。
      A：喂。
      B：喂哥仔這一批不是很好喔！
      A：那個本來就這樣子了，這一批就是比較純。
      B：上一次比較好啦！
      A：我說給你聽，白的慢慢的走，那透明的比較衝。
      B：喔！
      A：不是比較不好，按照道理來講是白的比較好你聽得懂嗎
         ？
      B：了解了解。
      A：所以我跟你解釋一下。
      B：喔好。
    其中第1 通之交談內容，尚難認與買賣交易有直接關連，至
    於第2 通所指之「軟的」，雖為毒品交易中之行話（意即海
    洛因），然對話雙方其後究竟有無實際見面？被告當時有無
    毒品可供交易？見面後有無依約定內容進行交易？則均無其
    他佐證可得加以確定。至於第3 通對話中所指之「白的」、
    「透明的」，並無證據顯示即為討論所交易之毒品海洛因，
    故亦無從以此推論毒品交易已經完成，是公訴意旨依上揭通
    話內容而推測被告係在販賣毒品並已完成交易，自屬牽強。
    此外，復未提出其他積極證據，足資證明被告以上對話係針
    對該0000000000門號使用人或其引介之人販賣毒品而相互聯
    絡，及其後確有如通聯內容之具體交易行為，依「罪證有疑
    、利歸被告」原則，認應以無法證明犯罪，而為被告無罪之
    諭知。
據上論斷，應依刑事訴訟法第299 條第1 項前段、第301 條第1
項前段，毒品危害防制條例第8 條第1 項、第11條第2 項、第18
條第1 項，藥事法第83條第1 項，刑法第11條前段、第47條第1
項、第55條前段、第51條第5 款，判決如主文。
本案經檢察官陳俊秀到庭執行職務
中    華    民    國    98    年    12    月    30    日
                  刑事第十九庭  審判長法  官  陳志銘
                                      法  官  陳松檀
                                      法  官  黃宣撫
以上正本證明與原本無異。
如不服本判決應於收受送達後10日內向本院提出上訴書狀，並應
敘述具體理由；如未敘述上訴理由者，應於上訴期間屆滿後20日
內向本院補提理由書（均須按他造當事人之人數附繕本）「切勿
逕送上級法院」。
中    華    民    國    98    年    12    月    30    日
                                      書記官  林姵妤
附錄本案論罪科刑法條全文：
毒品危害防制條例第8條
轉讓第一級毒品者，處1 年以上7 年以下有期徒刑，得併科新臺
幣1 百萬元以下罰金。
轉讓第二級毒品者，處6 月以上5 年以下有期徒刑，得併科新臺
幣70萬元以下罰金。
轉讓第三級毒品者，處3 年以下有期徒刑，得併科新臺幣30 萬
元以下罰金。
轉讓第四級毒品者，處1 年以下有期徒刑，得併科新臺幣10 萬
元以下罰金。
前四項之未遂犯罰之。
轉讓毒品達一定數量者，加重其刑至二分之一，其標準由行政院
定之。
毒品危害防制條例第11條
持有第一級毒品者，處3 年以下有期徒刑、拘役或新臺幣5 萬元
以下罰金。
持有第二級毒品者，處2 年以下有期徒刑、拘役或新臺幣3 萬元
以下罰金。
持有專供製造或施用第一、二級毒品之器具者，處1 年以下有期
徒刑、拘役或新臺幣1 萬元以下罰金。
持有毒品達一定數量者，加重其刑至二分之一，其標準由行政院
定之。
附表一：（查獲地點：在高雄縣大寮鄉○○村○○路111 號左側
旁鐵皮屋）
┌─────┬─────────┬──────┐
│扣押物編號│品名              │數量        │
├─────┼─────────┼──────┤
│A01       │第一級毒品海洛因  │1包         │
├─────┼─────────┼──────┤
│A02       │第一級毒品海洛因  │1包         │
├─────┼─────────┼──────┤
│A03       │第一級毒品海洛因  │1包（內含12 │
│          │                  │小包）      │
├─────┼─────────┼──────┤
│A04       │夾鏈袋            │1袋         │
├─────┼─────────┼──────┤
│A05       │電子磅秤          │2台         │
├─────┼─────────┼──────┤
│A06       │小剪刀            │1支         │
├─────┼─────────┼──────┤
│A07       │改造空氣槍        │1支         │
├─────┼─────────┼──────┤
│A08       │氮氣瓶            │7瓶         │
└─────┴─────────┴──────┘
附表二：（查獲地點：高雄縣大寮鄉○○村○○街129
號7樓）
┌─────┬─────────┬──────┐
│扣押物編號│品名              │數量        │
├─────┼─────────┼──────┤
│B01       │第一級毒品海洛因  │1包         │
├─────┼─────────┼──────┤
│B02       │第一級毒品海洛因  │1包         │
├─────┼─────────┼──────┤
│B03       │第一級毒品海洛因  │1包         │
├─────┼─────────┼──────┤
│B04       │第一級毒品海洛因  │1包         │
└─────┴─────────┴──────┘
附表三：（查獲地點：高雄縣鳳山市○○街232 巷12號2 樓甲○
○住處）
┌─────┬─────────┬──────┐
│扣押物編號│品名              │數量        │
├─────┼─────────┼──────┤
│C01       │第一級毒品海洛因  │1包         │
├─────┼─────────┼──────┤
│C02       │第一級毒品海洛因  │1包         │
├─────┼─────────┼──────┤
│C03       │第二級毒品安非他命│1包         │
├─────┼─────────┼──────┤
│C04       │第三級毒品FM2     │1包         │
├─────┼─────────┼──────┤
│C05       │第三級毒品愷他命  │1包         │
├─────┼─────────┼──────┤
│C06       │CO2小鋼瓶         │4個         │
├─────┼─────────┼──────┤
│C07       │第二級毒品大麻絲  │1包         │
├─────┼─────────┼──────┤
│C08       │電子磅秤          │2台         │
├─────┼─────────┼──────┤
│C09       │安非他命吸食器    │1個         │
├─────┼─────────┼──────┤
│C10       │改造空氣槍        │1支         │
└─────┴─────────┴──────┘
附表四：法務部調查局濫用藥物實驗室97年11月10日調科壹
字第09723042130號鑑定書。
┌──┬─────┬────┬────────┬───────┬────┐
│編號│    名稱  │數量    │ 鑑定結果       │查 獲 地      │備註    │
├──┼─────┼────┼────────┼───────┼────┤
│一  │海洛因碎塊│2包     │均含海洛因成分，│高雄縣大寮鄉三│扣押物編│
│    │          │        │合計淨重33.26公 │隆村三隆路111 │號A1、A2│
│    │          │        │克（空包裝總重  │號左側旁鐵皮屋│（見警一│
│    │          │        │3.12公克），純度│              │卷第2頁 │
│    │          │        │80.71％，純質淨 │              │背面）  │
│    │          │        │重26.84公克。   │              │        │
│    │          │        │                │              │        │
│    │          │        │                │              │        │
├──┼─────┼────┼────────┤              ├────┤
│二  │海洛因粉末│1包（含 │均含海洛因成分，│              │扣押物編│
│    │          │12小包）│合計淨重4.22公克│              │號A3    │
│    │          │        │（空包裝總重3.13│              │（見警一│
│    │          │        │公克），純度    │              │卷第2頁 │
│    │          │        │40.27 ％，純質淨│              │背面）  │
│    │          │        │重1.70公克。    │              │        │
│    │          │        │                │              │        │
├──┼─────┼────┼────────┼───────┼────┤
│三  │海洛因粉末│2包     │均含海洛因成分，│高雄縣大寮鄉中│扣押物編│
│    │          │        │合計淨重40.17公 │庄村文華街129 │號B02、 │
│    │          │        │克，純度以1％計 │號7樓         │B04（見 │
│    │          │        │，純質淨重0.40公│              │警一卷第│
│    │          │        │克。            │              │5頁）   │
│    │          │        │                │              │        │
├──┼─────┼────┤                ├───────┼────┤
│四  │海洛因粉末│2包     │                │高雄縣鳳山市文│扣押物編│
│    │          │        │                │中街232巷12號2│號C01、 │
│    │          │        │                │樓            │C02（見 │
│    │          │        │                │              │警一卷第│
│    │          │        │                │              │8頁）   │
├──┼─────┼────┼────────┼───────┼────┤
│五  │不明粉末  │2包     │無              │高雄縣大寮鄉中│扣押物編│
│    │          │        │                │庄村文華街129 │號B01、 │
│    │          │        │                │號7樓         │B03（見 │
│    │          │        │                │              │警一卷第│
│    │          │        │                │              │5頁）   │
└──┴─────┴────┴────────┴───────┴────┘

司法院資訊處製作；財團法人民間司法改革基金會備份。
